臺灣高等法院臺南分院刑事判決
上　訴　人
即　被　告　甲○○
　　　　　　　　　　另案於臺灣雲林監獄執行中
指定辯護人　本院公設辯護人　乙○○
上列上訴人因違反槍砲彈藥刀械管制條例等案件，不服臺灣雲林
地方法院93年度訴字第77號中華民國93年12月10日第一審判決（
起訴案號：臺灣雲林地方法院檢察署92年度偵字第4285號、93年
度偵字第340號)，提起上訴，判決後由最高法院第一次發回更審
(販賣改造手槍部分)，本院判決如下：
    主      文
原判決關於甲○○販賣如附表二所示具有殺傷力之改造手槍部分
撤銷。
甲○○共同未經許可，販賣可發射子彈具有殺傷力之改造手槍，
處有期徒刑伍年陸月，併科罰金新台幣捌拾萬元，罰金如易服勞
役，以罰金總額與陸個月之日數比例折算，褫奪公權柒年。
    事      實
一、甲○○於民國（下同）92年7月間，在雲林縣國道1號高速公
    路斗南交流道附近，向年籍姓名不詳、綽號「阿明」之成年
    男子，以新臺幣（下同）50萬元之代價（僅交付25萬元，尚
    欠25萬元），購買【仿貝瑞塔改造手槍1枝（附制式子彈41
    顆)，如附表一編號01、02所示】及【仿貝瑞塔92改造手槍
    枝(附子彈15顆），如附表二編號01、02所示】，未經許可
    就如附表一所示之可發射子彈具有殺傷力之槍彈持有之（甲
    ○○持有如附表一所示槍彈部分業經臺灣雲林地方法院93年
    度訴字第77號於93年12月10日以未經許可，持有可發射子彈
    具有殺傷力之改造手槍判處有期徒刑一年六月，併科罰金新
    台幣三十萬元確定在案）；惟甲○○另行起意就如附表二所
    示之可發射子彈具有殺傷力之槍彈則基於營利之意圖予以販
    賣予他人。
二、因洪國隆（綽號啤酒）積欠甲○○20餘萬元債務，適年籍姓
    名不詳、綽號「三民」之成年男子，向洪國隆詢問是否有槍
    、彈出售，洪國隆將此訊息告知甲○○，二人竟未經許可，
    甲○○與洪國隆乃另行起意基於販賣如附表二編號01、02所
    示可發射子彈具有殺傷力槍、彈之 犯意聯絡，於92年7月間
    ，推由洪國隆出面向「三民」表示有如附表二所示之制式手
    槍及子彈出售，「三民」遂前往陳憶駿位於雲林縣元長鄉○
    ○村○○路39號住處，將此訊息轉告陳憶駿，陳憶駿則將洪
    國隆有意出售槍彈之訊息，告知有意購買槍彈之劉萬居，劉
    萬居聞訊後，委託陳憶駿聯絡購買槍彈事宜，經與洪國隆談
    妥【如附表二編號01、02之制式手槍一支、子彈15顆】部分
    共26萬元後，因劉萬居尚無法籌足現金，交易遲未完成。92
    年8月初某日，劉萬居備妥現款，與洪國隆相約交易地點，
    洪國隆旋至雲林縣虎尾鎮揚子中學門口，向甲○○拿取上開
    如附表二所示仿貝瑞塔92改造手槍一枝及子彈15顆，轉往雲
    林縣虎尾鎮之千美旅館，將上開槍、彈交付予劉萬居，劉萬
    居當場檢視槍、彈，並交付26萬予洪國隆。洪國隆自行抽取
    2萬元挪用，僅交付24萬元於 甲○○，而完成如附表二所示
    槍、彈之交易行為。嗣劉萬居購得如附表二所示槍、彈後，
    即未經許可，而持有之，並持往不明地點試射，於射擊子彈
    15顆完畢後，劉萬居發現該如附表二所示手槍退膛性能不佳
    ，懷疑非真正制式槍枝，復聽聞該槍枝乃甲○○所有，可能
    涉及雲林縣虎尾鎮肉品市場槍擊案件，即萌生退貨之意，請
    「三民」及陳憶駿找 洪國隆、甲○○出面處理。於92年8月
    中旬某日下午，劉萬居攜帶該如附表二所示仿貝瑞塔92改造
    手槍，至陳憶駿住處，交由陳憶駿處理退貨事宜（陳憶駿未
    經許可，持有可發射子彈具有殺傷力之改造手槍犯行，業經
    法院另案判處有期徒刑一年三月，併科罰金新臺幣三萬元確
    定）。嗣因洪國隆表示如附表二所示槍、彈均非其所有，不
    願處理；甲○○則表示如附表二所示槍、彈為其所有，並口
    頭虛應願協助處理，但仍遲未出面解決，劉萬居見退貨不成
    ，於次日凌晨前往陳憶駿住處，取回如附表二所示槍彈。於
    92年9月26日，雲林縣警察局刑警隊查知 陳憶駿曾持有如附
    表二所示仿貝瑞塔92改造手槍，經詢問陳憶駿上情，陳憶駿
    自白不諱，旋借提劉萬居，詢以上情，劉萬居亦自白不諱，
    並告知其不知情之妻陳瑪琍該如附表二所示改造手槍藏放處
    ，由陳瑪琍取出該附表二所示手槍，並在雲林縣土庫鎮聯美
    大橋附近，交付陳憶駿。陳憶駿於92年10月20日，持該改造
    手槍，前往刑警隊繳交，因而查獲。（洪國隆就如附表二所
    示之共同未經許可，販賣可發射子彈，具有殺傷力之改造手
    槍，經判處有期徒刑五年二月，併科罰金新臺幣五十萬元，
    褫奪公權五年；劉萬居就如附表二所示之未經許可，持有可
    發射子彈具有殺傷力之改造手槍，經判處有期徒刑一年四月
    ，均確定在案。又被告甲○○另行起意於如附表一所示未經
    許可，持有可發射子彈具有殺傷力之改造手槍部分，判處有
    期徒刑一年六月，以及偽造國民身分證，判處有期徒刑四月
    部分，亦經被告甲○○撤回上訴，均確定在案。）
三、案經雲林縣警察局移送台灣雲林地方法院檢察署檢察官偵查
    起訴。
    理 　　 由
一、訊之上訴人即被告甲○○矢口否認有販賣如附表二所示槍、
    彈犯行。辯稱：伊僅將如附表二所示槍、彈寄放在洪國隆處
    ，並未委託洪國隆販賣，洪國隆將槍彈出售，伊不知情云云
    。
二、惟查：
  (一)被告甲○○就如附表二所示之仿貝瑞塔手一枝及子彈15顆為
    其所有之事實，業據被告甲○○於偵審中坦承不諱（詳警卷
    一第1至11頁，偵卷一第7、8頁，偵卷二 第28至31、84至86
    頁，原審卷一第49、85頁），並有如附表二所示槍、彈扣案
    可證。而如附表二所示槍、彈，經送內政部警政署刑事警察
    局鑑驗結果（槍枝管制編號0000000000)係由仿BERETTA廠半
    自動手槍製造之金屬玩具手槍槍身、土造金屬槍管、土造金
    屬滑套組合而成之 改造手槍機械性能良好，可擊發9MM制式
    子彈，認具殺傷力，有該局12.11.刑鑑字第0920201373號槍
    彈鑑定書各一份附卷可稽（詳警卷二第34、35頁），而如附
    表二編02所示之子彈15顆均經劉萬居試射完畢，亦據其供陳
    在卷，並參酌另送鑑驗子彈，均具殺傷力之情形，堪認被告
    販之子彈具殺傷力，足徵被告此部分之自白確與事實相符，
    堪以採信。
  (二)被告甲○○雖否認與證人即同案被告洪國隆共同販賣如附表
    二所示之之槍、彈，但查：
  (1)證人洪國隆於原審證稱：「三民打電話找我，說一個我的朋
    友『阿華』介紹他打電話給我，因為我朋友比較多，問我有
    無槍枝，我說要問看看，後來我找甲○○，我向他說有人在
    問槍，看有無辦法，而所謂有人在問槍，就是有人要買槍，
    甲○○交槍給我的時候，沒有向我收錢，因為我欠他錢，剛
    好有人在問槍，他就拿給我，叫我自己想辦法」等語甚詳（
    詳原審卷二第271、272頁）。證人洪國隆與被告甲○○為朋
    友關係，且已坦承其販賣改造手槍犯行，當無必要推諉刑責
    ，並嫁禍被告甲○○。如此觀之，如附表二所示之槍、彈為
    被告甲○○所有，而被告甲○○起意販賣，乃因證人洪國隆
    之友人「三民」詢問有無槍枝出售，證人洪國隆轉而詢問被
    告甲○○，適證人洪國隆尚欠被告甲○○債務，遂起意替被
    告甲○○接洽買賣槍、彈等情，堪可認定。雖證人洪國隆於
    本院前審審理時到庭結證稱：伊販賣槍彈予劉萬居，甲○○
    並不知情云云。惟此陳述即與前述證詞不合，況且證人洪國
    隆已陳明劉萬居當場檢視槍、彈，並交付26萬元。伊自行抽
    取2萬元 挪用，僅交付24萬元於甲○○，而甲○○亦自承自
    洪國處取得由劉萬居購槍彈所交付之24萬元（詳本院前審審
    理筆錄），是證人於本院前審翻異前供所言，顯不可採。
  (2)證人陳憶駿於檢察官訊問時證稱：「（這支槍即如附表二所
    示槍，劉萬居是如何來的，你知道？）是劉萬居跟我說他向
    一個綽號啤酒的人買的‧‧‧劉萬居被抓後，我有跟甲○○
    聯絡，但甲○○說不是他直接把槍賣給劉萬居，但是承認槍
    是他的」等語（詳偵卷二第68頁），經核與證人劉萬居於原
    審結證稱：「我先向陳憶駿問他有無槍要賣，他一開始說沒
    有，過幾天後才說啤酒那邊有槍要賣，他說槍是啤酒的，我
    有錢的時候，有打電話給洪國隆，與洪國隆約在千美旅館」
    等語大致相符（詳原審卷二第247、248頁）。依此，如附表
    二所示之槍、彈之買賣事宜，係由證人洪國隆與買家劉萬居
    接洽，被告甲○○雖未直接參與磋商過程，惟證人洪國隆之
    買賣過程，均在渠等犯意聯絡範圍；況證人洪國隆以26萬元
    出售槍彈後將其中24萬元，交付被告甲○○之事實，亦據證
    人洪國隆於原審證稱：「（你去千美旅館交槍後，拿到24萬
    元，之後錢如何處理？）拿給甲○○。」「（你拿24萬元給
    甲○○時，你有無向甲○○說什麼？）沒有，只說賣掉那把
    槍的錢」等語甚詳(詳原審卷二第268頁）。是以，證人洪國
    隆與證人劉萬居接洽如附表二所示之買賣槍枝過程，交付價
    金於被告甲○○時，亦表明24萬元為出售如附表二所示之槍
    彈所得款項，被告甲○○不表反對，並收受該筆款項，亦證
    被告甲○○與證人洪國隆確有就如附表二所示之買賣槍彈之
    犯意聯絡及行為分擔。
  (3)至於被告甲○○於原審辯稱：洪國隆欠債約4、5萬元，其一
    直向洪國隆催討，已連續還2次錢，還有1次洪國隆被抓走，
    對方說要二兩藥，我拿二兩藥及20幾萬元，他才被放回來，
    這20幾萬元是我向朋友借的，朋友也要用錢，後來我找到洪
    國隆，我就一直逼洪國隆，要洪國隆還錢云云（詳原審卷二
    第278頁)，而證人洪國隆亦於原審結證稱：「（你說你有欠
    甲○○錢，共欠了多少錢？）20幾萬元」等語（詳原審卷二
    第267頁背面)。然被告甲○○與證人洪國隆間之債權債務關
    係，與如附表二所示之販賣槍彈犯行之存在，無重要關聯，
    復無解其等犯行之成立。是被告甲○○此部分之辯解，不足
    為有利之認定。
  (三)證人陳憶駿於檢察官訊問時供稱：「（當時你說劉萬居在92
    年5、6月間，向啤酒的人以26萬元購買一把白銀色92手槍？
    ）是的」等語（詳偵卷一第57頁），經核與證人劉萬居於原
    審證稱：「我以現金26萬元購買槍彈，價錢是啤酒說的」等
    語相符（詳原審卷二第243、249頁）。證人陳憶駿知悉買賣
    槍彈過程，證人劉萬居為實際交付價金之人，而槍彈價金多
    寡，與被告甲○○販賣槍彈犯行之成立與否無涉，渠等當無
    刻意隱瞞或虛偽供述之必要。是如附表二所示之槍、彈，係
    以26萬元之代價成交，應可認定。又證人洪國隆取得26萬元
    後，僅交付24萬元與被告甲○○之事實，業據被告甲○○先
    於警訊供稱：「（警方查獲你當時為何只有如附表一所示之
    一把黑色貝瑞塔手槍，另一把銀白色貝瑞塔手槍《即如附表
    二所示之槍仿貝瑞塔92改造手》流向為何？）另一把銀白色
    手槍於二個月前晚上我朋友洪國隆借去，並拿新臺幣24萬元
    給我，洪國隆告訴我是他朋友要的」等語(詳警卷二第8頁）
    ；復於原審供承：「（他事後有無拿26萬元給你？）24萬元
    等語（詳原審卷二第318頁）。而前揭 被告甲○○之警訊筆
    錄，經檢察官分別於93年1月19、20日勘驗 警訊錄影帶，93
    年1月19日勘驗結果為：「一被告甲○○就坐應訊，有 偵查
    員二名，訊問為吳金坤小隊長，製作手提電腦筆錄為施金科
    偵查員。二訊問開始有由吳金坤小隊長明確的告知權利事項
    。三全程錄音錄影並連續製作筆錄。四被告全程未受言語或
    肢體之暴力脅迫。五勘驗至6點，檢察官諭知 休庭，隔日再
    行勘驗」；93年1月20日勘驗結果為：「一（接續 上次未完
    之錄影帶勘驗），勘驗結果，警訊內容與警訊錄音帶之勘驗
    內容一致。二被告確實有自白槍 (即如附表二所示）被洪國
    隆拿去，洪國隆並且告訴他，是他朋友要，甲○○有承認從
    洪國隆那裡拿到24萬元(警察一度聽成4萬，經甲○○大聲糾
    正是24萬）。三訊問全程甲○○手腳行動未被限制，可以抽
    煙，趴在桌上應答，甚至可以伸懶腰而為應答，還可以站起
    來舒展筋骨，未受限制。四結論：被告的警訊供述記載與錄
    影內容相符，被告應訊具有任意性，被告陳述係出於自由意
    志」等情，有勘驗筆錄2份在卷可稽（詳偵卷二第75-77頁）
    。準此，被告甲○○於警訊供稱其確有收受24萬元部分，具
    有高度任意性，誠屬可信。被告甲○○於檢察官訊問時辯稱
    ：「（何時收取洪國隆所給的24萬元？）我沒有跟他拿錢‧
    ‧‧」「（洪國隆何時拿24萬元給你？）沒有」云云（詳偵
    卷二第30、85頁），則與事實不符，不足採信。是被告甲○
    ○交付如附表二所示之槍彈於證人洪國隆，要求證人洪國隆
    自行想辦法，而證人洪國隆出售槍彈後，將其中24萬元之價
    金，交付於被告甲○○，並未併同交還如附表二所示之槍彈
    ，而被告甲○○亦未曾向證人洪國隆表示應歸還如附表二所
    示之槍枝，顯然被告甲○○於收受24萬元時，亦明知證人洪
    國隆係將其所有如附表二所示之槍彈出售，益證渠等確有犯
    意聯絡。另證人洪國隆先於警訊供稱：「（錢是不是你經手
    的？）是我經手的，劉萬居交給我新臺幣26萬元後，我就交
    給甲○○」等語（詳警卷二第13頁），嗣於原審改證稱：「
    （你賣給劉萬居這把槍，共賣多少錢？）24（萬元）」云云
    （詳原審卷二第267頁背面)。然被告甲○○全權委託證人洪
    國隆交涉如附表二所示之槍彈買賣事宜，不知證人洪國隆與
    證人劉萬居之實際成交金額，證人洪國隆之前揭虛偽供述，
    乃為避免被告甲○○查知其從中抽取2萬元，自不足採信。
  (四)又證人陳憶駿先於檢察官訊問時證稱：「（你打電話給甲○
    ○說劉萬居要退貨，他如何反應？）我們最初不是說要退貨
    ，是說槍不順，要他幫我們解決，但是他都沒有出面處理，
    是第二次的時候，最後我才跟他說要退貨，他說如果要還，
    他也沒有錢。」「（你們又不是跟甲○○買，為何他要幫你
    們處理？）他有承認槍是從他那裡賣出來的，但是他不知道
    槍是賣給我大哥劉萬居，他願意出來處理」等語（詳偵卷二
    第83頁），復於原審證稱：「（劉萬居所買之槍枝，後來有
    發生卡子彈問題，他有無告訴你？）有。」「（你如何回答
    他？還是他找你幫忙處理？）他找我幫忙處理。」「（劉萬
    居為什麼要找你幫忙處理？）我也不知道他從哪裡聽到槍是
    哪裡來的，他叫我處理是要找甲○○」等語（詳原審卷二第
    304頁)，經核與證人劉萬居於原審結證稱：「我請陳憶駿幫
    我做退貨的事情，陳憶駿說要找人找看看，因為當初是陳憶
    駿介紹我認識，事後是我向啤酒買的，因為陳憶駿是啤酒的
    朋友，我就叫他聯絡洪國隆看看，之後他找不到」等語（詳
    原審卷二第245頁)；證人洪國隆於原審結證稱：「（槍枝交
    給劉萬居之後，三民還有無打電話給你過？）有。」「（什
    麼事情打電話給你？）說槍枝有問題。」「（什麼問題？）
    就是卡彈‧‧‧」「（後來情形？結果？）後來我有跟他說
    ，槍是甲○○的，叫他去找甲○○處理‧‧‧」「（你告訴
    他們槍枝有問題，找甲○○時，他們有無問為什麼要找甲○
    ○？）他們說要怎麼處理，我也不知道，我說槍不是我的，
    你去找槍的主人。」「（你叫他們去找甲○○之後，他們有
    無再來找你？）沒有」等語大致相符（詳原審卷二第273-27
    5頁)。如此觀之，證人劉萬居試射子彈後，發現有卡彈問題
    ，遂委請「三民」及證人陳憶駿找證人洪國隆出面處理，惟
    經證人洪國隆表示如附表二所示之槍彈為被告甲○○所有，
    應由被告甲○○處理後，證人陳憶駿向被告甲○○表示應代
    為解決卡彈問題，經被告甲○○偽稱願意協助解決等情，應
    可認定。依此，證人洪國隆向證人陳憶駿表示槍枝非伊所有
    後，證人陳憶駿及劉萬居等人，即未向證人洪國隆要求解決
    ，轉而要求被告甲○○協助處理，而被告甲○○竟未表示該
    如附表二所示之槍彈係證人洪國隆擅行出賣，竟進而承諾願
    意協助處理。顯然，如附表二所示之槍彈應為被告甲○○交
    由證人洪國隆出售，至為明確。另被告甲○○於檢察官訊問
    時先辯稱：「（劉萬居或陳憶駿有無找你表示剛才那枝手槍
    有問題，他們要退貨？）沒有‧‧‧」「（為何陳憶駿供稱
    ：他有向你表達要退錢，你也有承認槍是從你那裡賣出來的
    ？）我只有承認槍是我的，但是他們是要找洪國隆退貨」云
    云（詳偵卷二第86頁），嗣於原審改辯稱：「陳憶駿打給我
    是叫我找啤酒，因為他知道我常與啤酒在一起，我承認槍是
    我的，但我是說是否叫人去拿來看看」云云（詳原審卷二第
    309頁），前後所供不一，且與事實不符，不足採信。
  (五)證人劉萬居於原審證稱：「其於買槍過程中，沒有聽到任何
    人提及被告甲○○，其係透過陳憶駿始認識洪國隆，其是向
    洪國隆購買槍彈，不知槍為何人所有，且未曾與甲○○有何
    接觸，且不認識甲○○」等語（詳原審卷二第250、251頁）
    。惟被告甲○○委託證人洪國隆出賣如附表二所示之槍彈，
    由證人洪國隆與證人陳憶駿、劉萬居接洽買賣槍彈之過程，
    雖證人劉萬居於買賣之初，未與被告甲○○有何接觸，則該
    部分行為，仍為被告甲○○與證人洪國隆間之犯意聯絡及行
    為分擔範圍。另證人劉萬居不知槍枝實際所有人為被告甲○
    ○，則屬證人劉萬居之認知問題，尚難僅以證人劉萬居於買
    賣之初，不知槍彈為被告甲○○所出售，即為有利於被告甲
    ○○之認定，併此說明。
  (六)綜上所述，本件事證明確，被告甲○○未經許可販賣如附表
    二所示之仿貝瑞塔92改造手槍一枝及子彈15顆部分犯行，洵
    堪認定。
三、查槍砲彈藥刀械管制條例有關未經許可販賣該條例第四條第
    一項第一款所定其他可發射金屬或子彈具有殺傷力之各式槍
    砲，應負刑事責任之罰則規定，業經於九十四年一月二十六
    日修正公布，並於同月二十八日生效。修正前第十一條業經
    刪除，原罰則規定移於修正條文第八條予以規定，其法定刑
    由「五年以上有期徒刑，併科新台幣一千萬元以下罰金」，
    修正為「無期徒刑或五年以上有期徒刑，併科新台幣一千萬
    元以下罰金」。本件被告行為後法律已有變更，依刑法第二
    條第一項規定，比較新舊法結果，以修正前之舊法較有利於
    上訴人，應適用修正前之舊法論罪科刑。
四、查被告甲○○販賣如附表二所示之槍彈，核其此部分所為，
    係犯 修正前槍砲彈藥刀械管制條例第11條第1項未經許可，
    販賣可發射子彈具有殺傷力之改造手槍罪及同條例第12條第
    1 項未經許可，販賣子彈罪，被告甲○○持有如附表二所示
    槍彈之低度行為，為其販賣如附表二所示槍彈之高度行為所
    吸收，持有如附表二所示之槍彈部分不另論罪。被告甲○○
    與洪國隆間有犯意聯絡及行為分擔，應依刑法第28條規定，
    論以共同正犯。被告甲○○以一未經許可，販賣如附表二所
    示之可發射子彈具有殺傷力之改造手槍罪及子彈之行為，觸
    犯前開二罪名，為想像競合犯，應從一重之槍砲彈藥刀械管
    制條例第11條第1項未經許可，販賣可發射子彈具有殺傷力
    之改造手槍罪處斷。
五、原審予以論罪科刑，並對被告甲○○就如附表二所示之販賣
    槍彈部分量處有期徒刑伍年陸月，併科罰金新台幣捌拾萬元
    ，罰金如易服勞役，以罰金總額與陸個月之日數比例折算，
    褫奪公權柒年，固非無見。惟查：（一）槍砲彈藥刀械管制
    條例有關未經許可販賣該條例第四條第一項第一款所定其他
    可發射金屬或子彈具有殺傷力之各式槍砲，應負刑事責任之
    罰則規定，業經於九十四年一月二十六日修正公布，並於同
    月二十八日生效，原審未比較新舊法以適用最有利於行為人
    之法律，即有未洽。（二）又被告甲○○雖買進如附表一、
    二所示之槍彈，但其將如附表一所示之槍彈供自己持有使用
    ，惟其另行起意將如附表二所示之槍彈販賣，其持有如附表
    二所示之槍彈部分為其販賣如附表二所示之槍彈部分所吸收
    ，此部分原審於理由欄內未予明，亦有未洽。（三）又據
    上論斷欄有關引用罰金罰鍰提高標準條例部分，應引用第二
    條，惟原審卻引用第一條，亦有未洽。被告上訴意旨猶執前
    詞，否認犯罪，雖不足採，惟原判決既有可議，自應由本院
    將原判決關於甲○○販賣如附表二所示具有殺傷力之改造手
    槍部分撤銷改判。爰審酌被告意圖販賣槍彈，向綽號「阿明
    」之男子購買如附表二所示之仿貝瑞塔92改造手槍枝（附子
    彈15顆）後，竟另行起意（被告持有如附表一所示之槍彈則
    另行持有，業經判刑確定已如上述），將如附表二所示之仿
    貝瑞塔92改造手槍枝（附子彈15顆），與證人洪國隆起意販
    賣，使槍械在社會流通，威脅社會治安，及平日無正常職業
    ，暨犯後坦承部分犯行等一切情狀，量處有期徒刑五年六月
    ，併科罰金新台幣八十萬元，及諭知罰金如易服勞役之折算
    標準。並依被告甲○○所犯未經許可，販賣可發射子彈具有
    殺傷力之改造手槍罪之性質，使槍枝流通，對他人之生命安
    全造成極大之危險，不適合處理公共事務、行使公權，因而
    認為有適度褫奪公權之必要，對其褫奪公權七年。又如附表
    二所示之之改造手槍，已經被告甲○○及證人洪國隆售予證
    人劉萬居，為證人劉萬居所有及持有，即應於證人劉萬居之
    案件中宣告沒收，而不在被告甲○○及洪國隆之案件中宣告
    沒收，併此說明（最高法院88年度台上字第2556號判決理由
    (二)意旨參照）。
據上論斷，應依刑事訴訟法第369條第一項前段、第364條、第29
9條第一項前段，修正前槍砲彈藥刀械管制條例第11條第1項、第
12條第1項，刑法第2條、第11條前段、第28條、第55條、第42
條第3項、第37條第2項，罰金罰鍰提高標準條例第2條，現行法
規所定貨幣單位折算新台幣條例第二條，判決如主文。
本案經檢察官李傳來到庭執行職務。
中　　華　　民　　國　　94　　年　　10　　月　　5 　　日
                  刑事第五庭    審判長法　官  楊明章
                                      法　官　戴勝利
                                      法　官　顏基典
以上正本證明與原本無異。
如不服本判決，應於收受本判決後十日內向本院提出上訴書狀。
其未敘述上訴理由者並得於提起上訴後十日內向本院補提理由書
狀（均須按他造當事人之人數附繕本）「切勿逕送上級法院」。
　　　　　　　　　　　　　　　　　　　書記官  呂嘉文
中　　華　　民　　國　　94　　年　　10　　月　　5 　　日
附錄法條：
條正前槍砲彈藥刀械管制條例第11條第1項：
未經許可，製造、販賣或運輸第四條第一項第一款所稱其他可發
射金屬或子彈具有殺傷力之各式槍砲者，處五年以上有期徒刑，
併科新臺幣一千萬元以下罰金。
條正前槍砲彈藥刀械管制條例第12條第1項：
未經許可，製造、販賣或運輸子彈者，處一年以上七年以下有期
徒刑，併科新台幣五百萬元以下罰金。
【附表一】：
┌─┬────┬─┬────────────────┐
│編│ 品  名 │數│    備          註              │
│號│        │量│                                │
├─┼────┼─┼────────────────┤
│01│仿貝瑞塔│1 │（槍枝管制編號0000000000），鑑定│
│  │改造手槍│把│結果認係仿BERETTA半廠半自動手槍 │
│  │        │  │製造之玩具手槍換裝土造金屬槍管及│
│  │        │  │土造金屬滑套改造而成之改造手槍，│
│  │        │  │雖其複動功能損壞，惟仍可以單動方│
│  │        │  │式擊發口徑9mm制式子彈，認具殺傷 │
│  │        │  │力（見原審卷(一)72頁），核屬違禁物│
│  │        │  │，依刑法第38條第1項第款之規定， │
│  │        │  │宣告沒收。                      │
├─┼────┼─┼────────────────┤
│02│制式90子│41│鑑驗情形如下：                  │
│  │彈      │顆│一、子彈口徑：9mm。             │
│  │        │  │二、子彈全長：取樣壹顆為27.4mm。│
│  │        │  │三、子彈重量：取樣壹顆為11.6g。 │
│  │        │  │四、彈頭形狀（結構）：三十顆為中│
│  │        │  │凹彈，一十一顆為圓頭彈。        │
│  │        │  │五、底火型式：中央底火。        │
│  │        │  │六、彈殼基部外型：無緣。        │
│  │        │  │七、彈底標記：(一)三十顆彈底標記為│
│  │        │  │「PMC 9MM LUGER」。(二)三顆彈底標 │
│  │        │  │記為「ACP 96 9MM」。(三)二顆彈底標│
│  │        │  │記為「SPEER 9mm LUGER」。(四)一顆 │
│  │        │  │彈底標記為「TA 9mm LUGER」。(五)一│
│  │        │  │顆彈底標記為「FC 9MM LUGER」。(六)│
│  │        │  │一顆彈底標記為「PMC 9MM」。(七)一 │
│  │        │  │顆彈底標記為「G.F.L9MM LUGER」。│
│  │        │  │(八)一顆彈底標記為「WTP 93」。(九)一│
│  │        │  │顆彈底標記為「WTP 94」。        │
│  │        │  │八、鑑驗結果：認均係口徑9mm之制 │
│  │        │  │式子彈，認均具殺傷力。          │
│  │        │  │九、備考：(一)送鑑子彈之外觀形式詳│
│  │        │  │如照片三至五。(二)試射三顆。依此，│
│  │        │  │採樣試射之三顆制式子彈，業經試射│
│  │        │  │完畢，已非屬違禁物，爰不宣告沒收│
│  │        │  │。另其餘三十八顆子彈，均屬違禁物│
│  │        │  │，依刑法第三十八條第一項第一款規│
│  │        │  │定，宣告沒收之。                │
└─┴────┴─┴────────────────┘
【附表二】：
┌─┬────┬─┬────────────────┐
│編│品   名 │數│備            註                │
│號│        │量│                                │
├─┼────┼─┼────────────────┤
│01│仿貝瑞塔│1 │（槍枝管制編號0000000000），    │
│  │92改造手│把│鑑定結果認係由仿BERETTAT廠半自動│
│  │槍      │  │手槍製造之金屬玩具手槍槍身、土造│
│  │        │  │金屬金屬槍管、土造金屬滑套組合而│
│  │        │  │成之改造手槍，機械性能良好，可  │
│  │        │  │擊發9mm（9×19mm）制式子彈，認具│
│  │        │  │殺傷力（見警卷(二)34、35頁，偵卷(二)│
│  │        │  │65頁），屬違禁物，依刑法第38條第│
│  │        │  │1項第1款規定，宣告沒收之。      │
├─┼────┼─┼────────────────┤
│02│子彈    │15│據被告劉萬居供稱：附帶十五發子彈│
│  │        │顆│買來有試射，已擊發完畢等語（見警│
│  │        │  │卷(二)17頁，偵卷(二)27、28頁，原審卷│
│  │        │  │(二)254頁），已非屬違物，爰不宣告 │
│  │        │  │沒收。                          │
└─┴────┴─┴────────────────┘
